

COORDONNÉES

- 33 rue d'Antrain 35700 RENNES
- faberthet35@gmail.com
- 0752064430

COMPÉTENCES

- Java
- Spring Boot
- Javascript/Typescript
- **✓** Angular
- CSS
- Bootstrap
- Angular Material
- **✓** sQl

LIENS:

https://github.com/faberthet https://d12ggcde3o3sl5.cloudfront.net

CENTRES D'INTÉRET:

Théâtre, Sport, Jeux-vidéo

FABRICE BERTHET

FORMATIONS

2018-2021

Licence Informatique parcours MIAGE

ISTIC - Université Rennes 1 (mention AB)

Baccalauréat Scientifique spécialité physique

Lycée Maupertuis - 35400 Saint-Malo (mention AB)

PROFIL

Après environ 10 ans d'expérience dans le commerce et la restauration, j'ai changé d'orientation professionnelle en intégrant en 2018 une licence informatique. Après l'obtention de ma licence en 2021, je me suis spécialisé en développement web en me formant de manière autodidacte sur Angular et Spring Boot.

PROJETS

2022

Site web - Breizh Jardin Vivant Stack: Angular / Spring Boot / Mysql Hébergement: AWS

Pour voir tous mes projets je vous invite à consulter mon CV en ligne à cette adresse: https://d12ggcde3o3sl5.cloudfront.net/

EXPÉRIENCES PROFESSIONNELLES

2012-2018

Poissonnier - Cora, St Malo, 35400 Vente - Approvisionnement du Rayon Pelage/Filetage/Vidage/écaillage Remballe - Entretien/Nettoyage

2009-2011

Plongeur - Restaurant "La maison Blanche", Cancale, 35260 Plonge - Aide cuisine - Rangement des livraisons